【裁判字號】    94,訴,588
【裁判日期】    950303
【裁判案由】    違反毒品危害防制條例
【裁判全文】
臺灣嘉義地方法院刑事判決               94年度訴字第588號
    公  訴  人  臺灣嘉義地方法院檢察署檢察官
    被      告  甲○○
上列被告因毒品危害防制條例案件，經檢察官提起公訴（九十四
年度毒偵字第一三六三號），本院合議庭裁定由受命法官獨任進
行簡式審判程序而為判決如下：
    主  文
甲○○連續施用第一級毒品，累犯，處有期徒刑壹年。扣案之第
一級毒品海洛因壹包（驗後淨重零點陸柒公克），沒收銷燬之；
扣案之前開毒品之外包裝壹個、注射針筒壹支，均沒收之。
    事  實
一、甲○○素行不佳，前於民國八十三年間因肅清煙毒條例案件
    ，經臺灣雲林地方法院八十三年訴字第一六九號刑事判決處
    以有期徒刑三年二月確定；八十四年間因違反肅清煙毒條例
    等案件，經本院八十四年度訴字第五二六號刑事判決處以有
    期徒刑三年六月確定；前開刑罰嗣接續執行，九十四年五月
    九日執行完畢。另於九十年間因違反槍砲彈藥管制條例案件
    ，經臺灣士林地方法院九十年度易字第三八四號刑事判決處
    以有期徒刑三月，如易科罰金以銀元三百元折算一日確定，
    九十四年三月二十三日執行易科罰金完畢。其於八十九年間
    因施用毒品，經觀察勒戒後，因認有繼續施用毒品之傾向，
    由臺灣士林地方法院檢察署檢察官依臺灣士林地方法院八十
    九年度毒聲字第七五二號刑事裁定送臺灣臺北戒治所執行強
    制戒治後，九十年六月二十日停止戒治，九十年十二月十六
    日執行完畢，並經該署檢察官於九十一年一月十八日以九十
    一年度戒毒偵字第一二號處分書為不起訴處分確定。
二、詎仍不知悔改，(一)復基於施用第一級毒品之概括犯意，連續
    自九十四年九月底某日起至同年十月十一日上午某時止，在
    其嘉義縣大林鎮三角里九鄰下林頭一號之十八住處及同縣民
    雄鄉國立中正大學附近產業道路旁某不詳農舍，以針筒注射
    第一級毒品海洛因進入靜脈方式，施用第一級毒品約七、八
    次（人體內代謝為嗎啡）。(二)又基於前開之概括犯意，於九
    十五年二月十四日上午九時三十分許回溯七十二小時內某時
    ，亦在其嘉義縣大林鎮前址住處，亦以針筒注射靜脈方式，
    施用第一級毒品海洛因乙次（人體內代謝為嗎啡）。嗣經警
    方分別於九十四年十月十一日下午一時十五分許，在嘉義縣
    民雄鄉秀林村溪底寮十七號之五查獲，並扣得第一級毒品海
    洛因一包（驗後淨重零點六七公克），甲○○所有供施用毒
    品所用之前開毒品外包裝一個、注射針筒一個，又於九十五
    年二月十四日上午九時三十分許，在嘉義縣大林鎮三角里九
    鄰下林頭一號之十八前查獲。
三、案經嘉義縣警察局竹崎分局報告臺灣嘉義地方法院檢察署檢
    察官偵查起訴。
    理  由
一、本件被告甲○○所涉犯者為毒品危害防制條例第十條第一項
    法定刑為「六月以上五年以下有期徒刑」之施用第一級毒品
    罪，非死刑、無期徒刑、最輕本刑為三年以上有期徒刑之罪
    或高等法院管轄第一審案件。本院行準備程序中，被告就被
    訴事實為有罪之陳述（本院卷第九十一頁準備程序筆錄），
    經告知簡式審判程序之旨，並聽取檢察官及被告之意見後，
    本院爰依刑事訴訟法第二百七十三條之一第一項裁定（本院
    卷第九十三頁）由受命法官獨任進行簡式審判程序。因此，
    本件簡式審判程序之證據調查依刑事訴訟法第二百七十三條
    之二規定不受同法第一百五十九條第一項、第一百六十一條
    之二、第一百六十一條之三、第一百六十三條之一及第一百
    六十四條至第一百七十條規定之限制，此合先敘明。
二、事實欄所記載之犯罪事實，業據被告坦承不諱（本院卷第九
    十九頁審判筆錄），復有扣案之第一級毒品海洛因一包（驗
    後淨重零點六七公克），前開毒品外包裝一個、注射針筒一
    支可佐。前開毒品經送鑑驗，確係第一級毒品海洛因，有法
    務部調查局九十四年十二月二十一日調科壹字第一八○○○
    二一五三號鑑定通知書一份在卷可證（本院卷第四十一頁）
    。且被告之尿液經採集送驗，呈嗎啡陽性反應結果，有卷附
    之台灣檢驗科技股份有限公司濫用藥物尿液檢驗報告、代號
    與真實姓名對照表各一份可查（本院卷第二十二頁，警卷第
    九頁）。又被告前於八十九年間因施用毒品，經觀察勒戒後
    ，因認有繼續施用毒品之傾向，由臺灣士林地方法院檢察署
    檢察官依臺灣士林地方法院八十九年度毒聲字第七五二號刑
    事裁定送臺灣臺北戒治所執行強制戒治後，九十年六月二十
    日停止戒治，九十年十二月十六日執行完畢，並經該署檢察
    官於九十一年一月十八日以九十一年度戒毒偵字第一二號處
    分書為不起訴處分確定，有臺灣嘉義地方法院檢察署刑案資
    料查註紀錄表、臺灣高等法院被告前案紀錄表各一份在卷可
    參（偵查卷第六頁至第十五頁，本院卷第八頁至第十三頁）
    。是被告自白核與事實相符，事證明確，其於強制戒治執行
    完畢釋放後五年內再施用毒品之犯行堪以認定。
三、按海洛因係毒品危害防制條例第二條第二項第一款所定之第
    一級毒品。被告前因施用毒品案件，經法院裁定強制戒治執
    行完畢釋放後，五年內再施用第一級毒品，核其所為，係違
    犯毒品危害防制條例第十條第一項之施用第一級毒品罪。其
    施用第一級毒品而持有第一級毒品之低度行為，應為施用第
    一級毒品之高度行為所吸收，不另論罪。又被告先後施用第
    一級毒品之犯行，均時間緊接，方法雷同，所犯係構成要件
    相同之罪名，顯係基於概括犯意為之，應依刑法第五十六條
    連續犯規定論以一罪，並加重其刑。另查，被告曾於八十三
    年間因肅清煙毒條例案件，經臺灣雲林地方法院八十三年訴
    字第一六九號刑事判決處以有期徒刑三年二月確定；八十四
    年間因違反肅清煙毒條例等案件，經本院八十四年度訴字第
    五二六號刑事判決處以有期徒刑三年六月確定；前開刑罰嗣
    接續執行，九十四年五月九日執行完畢。於九十年間因違反
    槍砲彈藥管制條例案件，經臺灣士林地方法院九十年度易字
    第三八四號刑事判決處以有期徒刑三月，如易科罰金以銀元
    三百元折算一日確定，九十四年三月二十三日執行易科罰金
    完畢，有前開前案紀錄資料足查，其受有期徒刑執行完畢，
    五年以內再犯本件有期徒刑以上之罪，為累犯，應依刑法第
    四十七規定，遞加重其刑。起訴書雖僅記載事實欄二(一)部分
    之犯行，惟公訴檢察官已於審理時當庭擴張事實欄二(二)部分
    之犯罪事實，而本件全部犯行具有連續犯之裁判上一罪關係
    ，本院自得一併審理。爰依被告之自白（本院卷第一百零二
    頁審判筆錄）及前開前案紀錄資料，審酌被告因身染毒癮屢
    次施用毒品之犯罪動機及目的；犯罪時未受明確之刺激；獨
    自一人以針筒注射方式施用毒品之手段；未婚，無子女，與
    父母同住，父七十六歲，母七十五歲，須負撫養之責，一姐
    二妹，之前幫忙父母從事飲料販賣之工作之生活狀況；前有
    多次毒品前科，品行未佳；高中畢業之智識程度；本件係屬
    自戕行為，並無明顯被害人可言；多次施用毒品，無視國家
    查緝毒品之禁令，對於國家社會具有之潛在危險性；犯罪後
    尚能坦承犯行之態度等一切情狀，判處如主文所示之刑，以
    示懲儆。
四、末扣案之第一級毒品海洛因一包（驗後淨重零點六七公克）
    ，為查獲之毒品，應依毒品危害防制條例第十八條第一項前
    段沒收銷燬之。扣案之前開毒品外包裝一個、注射針筒一支
    ，為被告所有供本件犯行所用之物品，應依刑法第三十八條
    第一項第二款併予沒入之。
據上論斷，應依刑事訴訟法第二百七十三條之一第一項、第二百
九十九條第一項前段，毒品危害防制條例第十條第一項、第十八
條第一項前段，刑法第十一條前段、第五十六條、第四十七條、
第三十八條第一項第二款，判決如主文。
本案經檢察官陳昭廷到庭執行職務。
中    華    民    國    95    年    3     月    3     日
                        刑事第一庭  法  官  張  道  周
上列正本證明與原本無異。
如不服本判決，應於判決送達後10日內向本院提出上訴狀（應附
繕本）。告訴人或被害人如對於本判決不服者，應具備理由請求
檢察官上訴，其上訴期間之計算係以檢察官收受判決正本之日期
為準。
中    華    民    國    95    年    3     月    3     日
                                    書記官  黃  意  雯
附記本判決論罪之法條全文
毒品危害防制條例第十條第一項
施用第一級毒品者，處六月以上五年以下有期徒刑。


司法院資訊處製作；財團法人民間司法改革基金會備份。
